# 关于与加盟加油站共用加油卡问题

提问人：Bingrui 王王 时间：2022-10-10 10:55:40
请教一下大家，我公司为经营加油站的汽油，旗下有自营站与加盟站，我公司发行的加油卡可以在加盟站使用也可以在自营站使用。客户如果在加盟站储值时，需要加盟站先打款至我公司来增加储值额度，为鼓励加盟站推广加油卡，我公司给加盟站7%的储值返利，例A加盟站给我公司打款10,000元，该加盟站可以为客户储值10,700。客户在加盟站消费时，按照客户销费金额的93%进行结算，例客户在加盟站消费10,700，我公司给予加盟站10,647.57额度（10,700 _0.93_ 1.07）。加盟站提现时按93%提现，A加盟站保证金额度为10,647.57元，假设A加盟站全部提现，我公司给加盟站打款9,951元（10,647.57*93%）。请问，我公司给予加盟站的7%如何入账，我公司与加盟站之间如何结算？整个业务如何入账？

回答人：chenyiwei
首先要明确：加盟站是否为本企业的“客户”？还是作为本企业向最终用户销售油品的代理人？
如果加盟站是主要责任人（即加盟站是本企业的“客户”），则本企业给予加盟站的折扣应冲减本企业对该加盟站的销售收入；如果加盟商是代理人，则本企业给予加盟站的折扣应计入销售费用。

提问人：Bingrui 王王 时间：2022-10-15 15:50:08
陈版，加盟站销售的是他们自己的油品，只不过是使用我们的系统，这个属于什么类型

回答人：chenyiwei
如果本企业不向加盟站销售，则是否可看作本企业购买加盟站的推广服务，确认销售费用？建议参考《监管规则适用指引——会计类第 2 号》之“2-3 应付客户对价的判断”。